【裁判字號】    90,易,1514
【裁判日期】    901005
【裁判案由】    傷害
【裁判全文】
臺灣高雄地方法院刑事判決                          九十年度易字第一五一四號
    公  訴  人  臺灣高雄地方法院檢察署檢察官
    被      告  甲○○
右列被告因傷害案件，經檢察官提起公訴（九十年度偵字第五五二一號），本院判決
如左：
    主  文
甲○○傷害人之身體，累犯，處有期徒刑參月，如易科罰金，以參佰元折算壹日。
    事  實
一、甲○○前曾於民國八十一年五月間因肅清煙毒條例案件，經法院判處有期徒刑三
    年十月，於八十五年二月十日假釋期滿執行完畢，仍不知悔改。甲○○於九十年
    一月二十五日凌晨零時十五分許，與乙○○在高雄市前鎮區○○○路與成功路口
    之三角公園內飲酒時，因乙○○向其索討債務，發生爭執進而心生不滿，甲○○
    竟藉些許酒意，基於傷害之故意，徒手毆打乙○○之鼻、眼等部位，致乙○○受
    有右眼眶打撲傷、併眼眶周邊浮腫、淤青，鼻樑挫傷等傷害。
二、案經乙○○訴由高雄市政府警察局前鎮分局移請臺灣高雄地方法院檢察署檢察官
    偵查起訴。
    理  由
一、右揭事實，業據被告甲○○坦承不諱，核與告訴人乙○○於警訊、偵查中及本院
    審理中指訴之情節相符，復有診斷證明書一份在卷可參，足證被告之自白，與事
    證相符。故本案事證明確，被告犯行堪予認定。
二、核被告所為，係犯刑法第二百七十七條第一項之傷害罪。被告前曾於八十一年五
    月間因肅清煙毒條例案件，經法院判處有期徒刑三年十月，於八十五年二月十日
    假釋期滿執行完畢，此有臺灣高雄地方法院檢察署刑案資料查註紀錄表及臺灣高
    等法院被告全國前案紀錄表各一份附卷足按，其於有期徒刑之執行完畢後，五年
    內再犯本件最重本刑為有期徒刑以上之刑之罪，為累犯，應依刑法第四十七條之
    規定，加重其刑。爰審酌被告僅因細故即以前揭犯行，傷害告訴人，足見其具有
    相當之惡性，且犯後迄今，尚未與告訴人達成和解，以賠償告訴人所受精神及身
    體所遭逢之苦痛；惟其於犯罪後坦承犯行，態度良好及考量告訴人所受傷勢等一
    切情狀，量處如主文所示之刑，並諭知易科罰金之折算標準，藉資懲儆。
據上論斷，應依刑事訴訟法第二百九十九條第一項前段、刑法第二百七十七條第一項
、第四十一條第一項、第四十七條、罰金罰鍰提高標準條例第一條前段、第二條，判
決如主文。
中      華      民      國      九十      年      十      月     五     日
                                臺灣高雄地方法院刑事第二庭
                                      法  官    李代昌
右正本證明與原本無異。
如不服本判決，應於判決送達後十日內，向本院提出上訴狀。
                                     書記官    吳月華
中      華      民      國      九十      年      十      月     八     日
附錄本判決論罪科刑適用法條
中華民國刑法第二百七十七條
 (普通傷害罪)
傷害人之身體或健康者，處三年以下有期徒刑、拘役或一千元以下罰金。
犯前項之罪因而致人於死者，處無期徒刑或七年以上有期徒刑；致重傷者
，處三年以上十年以下有期徒刑。


司法院資訊處製作；財團法人民間司法改革基金會備份。
